【裁判字號】    97,訴,1016
【裁判日期】    970421
【裁判案由】    毒品危害防制條例
【裁判全文】
臺灣板橋地方法院刑事判決              97年度訴字第1016號
公  訴  人  臺灣板橋地方法院檢察署檢察官
被      告  甲○○
                      1
                   （另案於臺灣臺北監獄臺北分監執行中）
上列被告因違反毒品危害防制條例案件，經檢察官提起公訴（97
年度毒偵字第1214號），因被告於本院準備程序中為有罪之陳述
，本院告知被告簡式審判程序之旨，並聽取當事人之意見後，經
合議庭裁定由受命法官獨任進行簡式審判程序，判決如下：
    主  文
甲○○施用第一級毒品，累犯，處有期徒刑拾月。扣案海洛因驗
餘淨重零點壹零伍貳公克沒收銷燬之，前開海洛因之外包裝袋壹
只沒收。
    事  實
一、甲○○於民國93年間因施用毒品案件，經本院以93年度毒聲
    字第815 號裁定送觀察、勒戒，認有繼續施用毒品之傾向後
    ，經本院以93年度毒聲字第1055號裁定令入戒治處所施以強
    制戒治，嗣因強制戒治業滿6 月以上，經認無繼續強制戒治
    之必要，於94年2 月24日強制戒治執行完畢，並經臺灣板橋
    地方法院檢察署檢察官於同年3 月22日以94年度戒毒偵字第
    138 號為不起訴處分確定。另於92年間因竊盜案件，經本院
    以92年度易字第1707號判處有期徒刑7 月，復經臺灣高等法
    院以92年度上易字第2314號駁回上訴確定，於94年9 月24日
    縮刑期滿執行完畢（本案構成累犯）。又因施用毒品案件，
    經本院以96年度訴字第1809號判處應執行有期徒刑10月，嗣
    經臺灣高等法院以96年度上訴字第4694號駁回上訴確定，現
    正執行中。仍不知悔改，於前開強制戒治執行完畢釋放後5
    年內，於97年1 月22日下午，復基於施用第一級毒品海洛因
    及第二級毒品甲基安非他命之犯意，在其臺北縣板橋市○○
    ○路○ 段180 巷10號之1 住處，以將第一級毒品海洛因及第
    二級毒品甲基安非他命一起置入針筒內注射之方式，同時施
    用海洛因與甲基安非他命1 次。嗣於97年1 月22日晚間10時
    許，在其前開住處為警查獲，並扣得其所有欲供施用之海洛
    因1包（驗餘淨重0.1052公克）。
二、案經臺北市政府警察局中正第一分局移送臺灣板橋地方法院
    檢察署檢察官偵查起訴。
    理  由
一、上揭犯罪事實，業據被告甲○○於本院準備程序及審理中坦
    承不諱，又被告於97年1 月22日晚間11時10分許為警查獲後
    所採集之尿液經送檢驗結果，確呈海洛因代謝物嗎啡類及甲
    基安非他命類陽性反應，有臺灣尖端先進生技醫藥股份有限
    公司97年2 月4 日濫用藥物檢驗報告乙紙附卷可稽（附於97
    年度毒偵字第1214號偵查卷第42頁），復有被告自承為其所
    有欲供施用之海洛因1 包（驗餘淨重0.1052公克，有交通部
    民用航空局航空醫務中心97年1 月28日毒品鑑定書可參）扣
    案足佐。而第一級毒品海洛因及第二級毒品安非他命之施用
    方式，依施用者之使用習慣而有所不同，並無一定模式可循
    。依法務部調查局以往鑑定之經驗，確曾於毒品證物及吸食
    工具等之檢驗發現前二者毒品摻雜之案例，故研判應有施用
    者將二者同置於吸食器內施用之可能（法務部調查局91年6
    月28日調科壹字第09100425110 號函、行政院衛生署管制藥
    品管理局93年9 月6 日管檢字第0930008112號函可資參照）
    ，足徵被告之自白與事實相符。再被告有事實欄所示之施用
    毒品前科，有臺灣高等法院被告全國前案紀錄表存卷可參，
    其於強制戒治執行完畢釋放後，5 年內再犯本件施用第一級
    、第二級毒品之罪，事證明確，洵堪認定。
二、按海洛因、甲基安非他命分別係毒品危害防制條例第2 條第
    2 項第1 款、第2 款所稱之第一級、第二級毒品，核被告所
    為，係犯上開條例第10條第1 項之施用第一級毒品罪及同條
    第2 項之施用第二級毒品罪。被告持有第一級毒品海洛因、
    第二級毒品甲基安非他命之行為，均為其施用之高度行為所
    吸收，不另論罪。被告以一行為同時施用第一級毒品及第二
    級毒品，而觸犯數罪名，為想像競合犯，應從一重之施用第
    一級毒品罪處斷。公訴人認上開二罪犯意各別，罪名互殊，
    應予分論併罰，容有誤會。又被告有如事實欄所示之犯罪科
    刑執行情形，有前述臺灣高等法院被告全國前案紀錄表可佐
    ，其於有期徒刑執行完畢後5 年內，故意再犯本件有期徒刑
    以上之罪，為累犯，應依刑法第47條第1 項之規定加重其刑
    。爰審酌被告之素行、生活狀況、犯罪之手段、動機、危害
    程度及犯後坦承犯行等一切情狀，就其所犯之罪，量處如主
    文所示之刑。
三、扣案海洛因驗餘淨重0.1052公克，為查獲之第一級毒品，不
    問屬於犯人與否，應依毒品危害防制條例第18條第1 項前段
    規定沒收銷燬之。前開海洛因之外包裝袋1 只，係用於包裹
    毒品，防止其裸露、潮濕，便於攜帶施用，為被告所有供犯
    本件施用第一級毒品所用之物，此據被告供明無訛，爰依刑
    法第38條第1 項第2 款、第3 項之規定宣告沒收。
據上論斷，應依刑事訴訟法第273 條之1 第1 項、第299 條第1
項前段，毒品危害防制條例第10條第1 項、第2 項、第18條第1
項前段，刑法第11條前段、第55條、第47條第1 項、第38條第1
項第2 款、第3 項，判決如主文。
本案經檢察官林俊峰到庭執行職務。
中    華    民    國    97    年    4     月    21    日
                  刑事第七庭    法  官  吳佳穎
以上正本證明與原本無異
如不服本判決應於送達後10日內向本院提出上訴狀
                                書記官  陳香君
中    華    民    國    97    年    4     月    21    日
附錄本案論罪科刑法條全文：
毒品危害防制條例第10條
施用第一級毒品者，處6 月以上5 年以下有期徒刑。
施用第二級毒品者，處3 年以下有期徒刑。


司法院資訊處製作；財團法人民間司法改革基金會備份。
